臺灣新北地方法院刑事判決　　　　　 110年度審易字第1651號
公　訴　人　臺灣新北地方檢察署檢察官
被　　　告　高大鈞






上列被告因詐欺案件，經檢察官提起公訴（110年度調偵字第111
5號），被告於準備程序進行中就被訴事實為有罪之陳述，本院
合議庭裁定由受命法官獨任進行簡式審判程序並判決如下：
    主  文
高大鈞犯詐欺取財罪，處拘役叁拾日，如易科罰金，以新臺幣壹
仟元折算壹日。未扣案之犯罪所得新臺幣壹仟捌佰元沒收，於全
部或一部不能沒收或不宜執行沒收時，追徵其價額。
    事實及理由
一、本件犯罪事實及證據，除證據部分應補充「被告高大鈞於本
    院準備程序及審理中之自白」外，其餘均引用如附件起訴書
    之記載。
二、是核被告高大鈞所為，係犯刑法第339條第1項之詐欺取財罪
    。爰審酌被告正值青年，竟不思以正途賺取金錢，屢次利用
    LaLa move快遞公司為了方便消費者而設計之代墊制度，佯
    裝交寄貨物詐騙告訴人謝立旼代墊貨款，顯然欠缺尊重他人
    財產權益之觀念，行為殊屬不當，兼衡其素行（見本院卷附
    臺灣高等法院被告前案紀錄表1份）、高職肄業之智識程度
    （見本院卷附被告個人戶籍資料查詢結果1紙）、須撫養父
    親、犯罪之動機、目的、手段、告訴人所受之損失，及被告
    犯後雖坦承犯行，惟迄今未能與告訴人達成和解或賠償損害
    等一切情狀，量處如主文所示之刑，並諭知易科罰金之折算
    標準，以資懲儆。
三、關於沒收部分：
    查被告本件詐欺犯行所詐得之款項新臺幣1,800元，並未扣
    案，屬被告犯罪所得，且未實際合法發還告訴人，被告亦未
    與告訴人達成和解或賠償損害，宣告沒收亦無過苛、欠缺刑
    法上之重要性、犯罪所得價值低微，或為維持受宣告人生活
    條件之必要等情形，爰依刑法第38條之1第1項前段及第3項
    之規定宣告沒收，並於全部或一部不能沒收或不宜執行沒收
    時，追徵其價額。
據上論斷，應依刑事訴訟法第273條之1第1項、第299條第1項前
段、第310條之2、第454條第2項，判決如主文。
本案經檢察官吳姿函偵查起訴，由檢察官高智美到庭執行公訴。
中    華    民    國   110    年    11    月    18    日
                  刑事第二十三庭  法  官  傅明華
上列正本證明與原本無異。
如不服本判決，應於判決送達後20日內敘明上訴理由，向本院提
出上訴狀 (應附繕本) ，上訴於臺灣高等法院。其未敘述上訴理
由者，應於上訴期間屆滿後20日內向本院補提理由書「切勿逕送
上級法院」。
                                  書記官  黃毓琪
中    華    民    國   110    年    11    月    18    日
附本案論罪科刑法條全文：
中華民國刑法第339條
意圖為自己或第三人不法之所有，以詐術使人將本人或第三人之
物交付者，處5 年以下有期徒刑、拘役或科或併科50萬元以下罰
金。
以前項方法得財產上不法之利益或使第三人得之者，亦同。
前二項之未遂犯罰之。
-------------------------------------------------------
附件：
臺灣新北地方檢察署檢察官起訴書
                                   110年度調偵字第1115號
    被      告  高大鈞  男  20歲（民國00年0月00日生）
                        住新北市○○區○○路0段0號2樓（
                          新北市新莊戶政事務所）
                        居新北市○○區○○路000號12樓
                        國民身分證統一編號：Z000000000號
上列被告因詐欺案件，業經偵查終結，認應該提起公訴，茲將犯
罪事實及證據並所犯法條分敘如下：
        犯罪事實
一、高大鈞意圖為自己不法之所有，基於詐欺之犯意，於民國
    109年6月1日4時42分許，使用不知情之趙云瑈（業經本署以
    109年度偵緝字第3571號為不起訴處分）名下手機門號
    0000000000號，在網路外送平台「LALAMOVE」以「高梓益」
    名義下單，向LALAMOVE外送員謝立旼佯稱欲寄送包裹給指定
    買家，並要求謝立旼先行代墊包裹費用新臺幣（下同）1800
    元，嗣相約在新北市○○區○○○路00號附近，交付寄送之
    包裹及運費，致謝立旼不疑有詐而陷於錯誤，先將包裹費用
    1800元交付高大鈞，復依高大鈞之指示將包裹送至臺北市○
    ○區○○街00號，然抵達收件地址附近時，發現並無該址，
    且高大鈞留存之買家電話亦查無此人，始悉受騙。
二、案經謝立旼訴由新北市政府警察局新莊分局報告偵辦。
        證據並所犯法條
一、證據清單及待證事實：
┌──┬───────────┬────────────┐
│編號│證據名稱              │待證事實                │
├──┼───────────┼────────────┤
│1   │被告高大鈞於偵查中之自│證明被告為上開門號實際使│
│    │白。                  │用人，於 LALAMOVE 外送平│
│    │                      │台上，以「高梓益」名義，│
│    │                      │使用上開手機門號下單，向│
│    │                      │告訴人謝立旼隨意講述寄送│
│    │                      │地址，詐騙告訴人先行代墊│
│    │                      │之包裹費用1800元等語。  │
├──┼───────────┼────────────┤
│2   │同案被告趙云瑈於偵查中│證明同案被告為被告之前女│
│    │之證述。              │友，上開手機門號之申登人│
│    │                      │為同案被告，但實際使用人│
│    │                      │為被告等事實。          │
├──┼───────────┼────────────┤
│3   │告訴人謝立旼於警詢及偵│證明告訴人為LALAMOVE外送│
│    │查中之指述。          │員，接收被告指派寄送包裹│
│    │                      │後，被告要求告訴人先代墊│
│    │                      │包裹費用1800元，然告訴人│
│    │                      │將包裹送抵被告指定地點後│
│    │                      │，驚覺無此址，且聯絡不到│
│    │                      │收件人等事實。          │
├──┼───────────┼────────────┤
│4   │LALAMOVE外送訂單擷取照│證明被告使用LALAMOVE外送│
│    │片、包裹照片、LALAMOVE│平台寄送包裹，並請告訴人│
│    │訂單資訊。            │先行代墊包裹費用1800元等│
│    │                      │事實。                  │
├──┼───────────┼────────────┤
│5   │通聯調閱查詢單。      │證明上開手機門號之申登人│
│    │                      │為同案被告等事實。      │
├──┼───────────┼────────────┤
│6   │新北市政府警察局新莊分│證明被告於109年8月19日亦│
│    │局刑事案件報告書。    │曾使用LALAMOVE外送平台代│
│    │                      │墊包裹費用之服務，詐騙外│
│    │                      │送員2350元等事實。      │
└──┴───────────┴────────────┘
二、核被告所為，係犯刑法第339條第1項詐欺取財罪嫌。被告詐
    欺而得之款項1800元，請依刑法第38條之1第1項宣告沒收，
    倘於全部或一部不能沒收或不宜執行沒收時，請依同法第38
    條之1第3項規定追徵其犯罪所得之價額。
三、依刑事訴訟法第251條第1項提起公訴。
    此  致
臺灣新北地方法院
中    華    民    國   110    年    4     月    20    日
                              檢  察  官  吳姿函